Inventaris van het archief van Johan van Oldenbarnevelt, 1586-1619
Nationaal Archief, Den Haag
- Johan van Oldenbarnevelt als leider van de afvaardiging van Holland ter Staten-Generaal, IV.
  - De Staten-Generaal
    - Bijzonder, B.
      - Buitenlandse zaken, 6.
        - Spanje, M
          - Het Twaalfjarig Bestand, II
            - Bemoeienissen met de onderhandelingen, b.
              - Binnenland, b.1
                - Memorie van N.N. voor N.N., waarin hij de voor- en nadelen tegen elkaar afweegt van het voortzetten van de oorlog en het sluiten van vrede met Spanje in verband met de handelsbelangen van de Republiek in Oost- en West-Indië, [1608]; afschrift (begin 17e eeuw)., 2300; 1 katern
                In het Nederlands en in het Frans.
                - Verhandeling van een onbekende predikant voor [de Staten-Generaal], waarin hij de voor- en nadelen noemt van het sluiten van een vrede, een wapenstilstand, een bondgenootschap met Frankrijk en het voortzetten van de oorlog, [1608]; gelijktijdig afschrift., 2300A; 1 katern
                - Rekest van Dierck de Borchgreeff, major van de universiteit van Leuven, aan de Staten-Generaal om Thomas Genitz, commies en ontvanger van de confiscaties, te willen gelasten niet langer zijn bezittingen te Almkerk aan te slaan, 1609; afschrift (begin 17e eeuw), 2301; 1 stuk
                - Missive van de Staten van Brabant en van Vlaanderen aan de Staten-Generaal, waarin zij verzoeken om bij het aangaan van een bestand een regeling te willen treffen voor de uitgeweken personen, inzake het verkrijgen der geconfisqueerde goederen, het tijdelijk vrijstellen van betaling van renten, het vergoeden van niet genoten vruchtgebruik en nietig verklaren van vonnissen uit de oorlogstijd, die hierover handelen, 1609; afschrift (begin 17e eeuw)., 2302; 1 katern
                - Stukken betreffende bestuurshandelingen van de stad Grave en het land van Kuik, waarbij deze elk afzonderlijk als heerlijkheid optreden, bijeengebracht door N.N., om aan te tonen dat de Staten-Generaal ten onrechtien een plakkaat van 20 augustus 1609 beweren, dat deze heerlijkheden één heerlijkheid zijn, 1407, 1412, 1446, 1470, 1499 en 1550; authentieke afschriften en afschriften (begin 17e eeuw)., 2303; 1 omslag
                Drie stukken in het Latijn.
                - Rekest van een aantal inwoners uit (Amsterdam) aan de Staten-Generaal van [augustus] 1609 om een betere regeling te willen treffen, inzake het begraven van noordnederlanders, die tijdens hun reis in de Zuidelijke Nederlanden komen te overlijden; origineel. Met bijlagen; originelen., 2304; 3 stukken
                - Missive van Jan Splinter, rentmeester van de domeinen van het Land van Heusden, namens de Staten-Generaal, aan de schout van Hedikhuizen van 1 september 1609, waarin hij hem verzoekt de pachters in verband met het onrechtmatig uitgeven van pachten door de Staten van Holland en West-Friesland zonder zijn toestemming, te gelasten slechts de helft te bepalen. origineel., 2305; 1 stuk
                - Akte, waarbij het stadsbestuur van Diksmuide op 18 september 1609 verklaart aan Hendrik Lottink jr. een attestatie te hebben verleend voor de door hem geïnde huur van een tweetal huizen, die eigendom waren van wijlen Hendrik Lottink, over de jaren dat deze in Holland verbleef. origineel., 2306; 1 stuk
                - Rekest van Philips de Soete aan de Staten-Generaal van oktober 1609 om op te willen treden tegen de schendingen van het bestand door Pauwels de Carondelet, heer van Maulde, gouverneur en baljuw van het kwartier van Bouchaim, die de geconfisqueerde heerlijkheid Villers niet wenst terug te geven, 1609; gelijktijdig afschrift. Met bijlagen; authentieke afschriften., 2307; 5 stukken
                - Missive van de gedeputeerden van de Staten van Overijssel aan de Staten-Generaal van 11 december 1609, waarin zij bezwaar maken tegen het voorstel om het geschil over het bezit van Twenthe voor te leggen aan buitenlandse vorsten, 1609; afschrift (begin 17e eeuw), 2308; 1 stuk
                RGP 131: p. 715.
                - Resolutie van de Staten-Generaal van [26] december 1609, betreffende de op 10 en 21 december uitgebrachte rapporten van de gecommitteerden van de Staten-Generaal over de grenzen van Gelderland en Overijssel, de vrije vaart over de Schelde en de machtiging van de imposten, welke geschillen zij op hun advies niet door middeling van Franse en Engelse ambassadeurs zullen oplossen. concept., 2309; 1 stuk
                RGP 131: p. 719-720.
                - Missiven van Johan van Oldenbarnevelt aan de Staten-Generaal en Cornelis Aerssens, griffier van de Staten-Generaal, betreffende de besprekingen over de artikelen, inzake de geconfisqueerde goederen, de grensbepalingen, de ontmanteling van de vestingsteden en de vergoedingen aan het sterfhuis van Oranje. concepten, 1609; 2310; 4 stukken
                Gedeeltelijk onleesbaar.
                - Rekest van Jannitgen van den Berge, weduwe van Jasper Pieterszn. Stockman, aan de Staten-Generaal om te bemiddelen tussen hem en de meijer en de schepenen van de parochie van Idegem, inzake de teruggave van een geconfisqueerd en verkocht leen, dat haar kinderen testamentair toekomt, maar hun geweigerd wordt, omdat haar man een uitgetreden priester was, 1609; afschrift (begin 17e eeuw). Met een bijlage; origineel., 2311; 2 stukken
                - Rekest van de kinderen en erfgenamen van Jacob Roussel aan de Staten-Generaal om niet geannoteerde goederen in Brabant te mogen verkopen, mits eerst de schulden aan de debiteuren zijn voldaan, [1609], afschrift (begin 17e eeuw)., 2312; 1 stuk
                - Resolutie van de Staten-Generaal, waarbij zij verklaren dat de steden en het platteland van Brabant tijdens het bestand tot het grondgebied van de aartshertogen zullen blijven behoren, [1609]; klad en concept., 2313; 1 stuk
                - Resolutie van de Staten-Generaal van 2 januari 1610, waarin zij hun aanspraken op Twenthe handhaven, erop aandringen om de lasten op de handel te verminderen en een Frans-Engelse bemiddeling voor alsnog afwijzen, 1610; afschrift (begin 17e eeuw)., 2314; 1 stuk
                RGP 135: p. 2.
                - Missive van de Gecommitteerde Raden van Overijssel aan de Staten-Generaal van 21 januari 1610, waarbij zij verzoeken om krachtens het derde artikel van de onlangs gesloten wapenstilstand de positie van Twenthe ten opzichte van het land van Overijssel opnieuw te bezien, omdat de dorpen en gehuchten de facto niet in de eerste plaats tot Oldenzaal behoren, 1610; afschrift (begin 17e eeuw), 2315; 1 katern
                RGP 135: p. 17-18.
                - Missive van de Raad van State aan de Staten-Generaal van 22 februari 1610, waarin zij hen inlichten over de schending van het bestand door Jean Miraeus, bisschop van Antwerpen, namelijk kerkwijdingen, verplichte deelname aan missen en benoemingen van priesters en pastoors in het land van Breda, waarop besloten wordt om de landdeken van de bisschop van Antwerpen aan te schrijven, 1611; afschrift (begin 17e eeuw)., 2316; 1 stuk
                Zie RGP 135: p. 329-330.
                - Lijst van de belangrijkste krijgshandelingen, die in de periode van 1559-1610 hebben plaatsgevonden. klad., 2317; 1 stuk
                - Memorie van N.N. aan N.N. betreffende het bezit van versterkte steden in het grensgebied van de Staten-Generaal, respectievelijk van de aartshertogen, een regeling voor de jurisdictie aldaar en de noodzaak om de stad Rijnberk terug te geven aan Ernst, hertog van Beieren, aartsbisschop van Keulen, 1610; afschrift (begin 17e eeuw), 2318; 1 stuk
                - Stuk, houdende een door N.N. voor N.N. opgesteld plan voor hereniging van de Noordelijke en Zuidelijke Nederlanden, waaraan de door het bestand geschapen omstandigheden een positieve bijdrage kunnen leveren, [1610]; afschrift (begin 17e eeuw)., 2319; 1 stuk
                - Memorie van het bestuur van de heerlijkheid Brecht aan de Staten-Generaal, waarin wordt gesteld dat de rechtspraak over de gehele heerlijkheid de aartshertogen toekomt en dat slechts de inkomsten van de helft van de heerlijkheid Brecht, die onder het markiezaat van Bergen op Zoom ressorteert, aan de Staten-Generaal toekomen, [1610]; afschrift (begin 17e eeuw). Met een bijlage; afschrift (begin 17e eeuw)., 2320; 2 stukken
                - Stuk houdende adviezen van N.N. voor N.N. om agenten van de aartshertogen onderhandelingen met de gedeputeerden van de Staten-Generaal te laten openen ten einde een duurzame vrede te bereiken, 1613; afschrift (begin 17e eeuw)., 2321; 1 stuk
                - Holland, b
                - Missive van de Staten-Generaal aan de Staten van Holland en West-Friesland van 4 december 1607 om gedeputeerden ter vergadering te zenden met een verstrekkende lastbrief om het vastgelopen overleg met de agenten van de aartshertogen weer te kunnen hervatten. origineel., 2322; 1 stuk
                - Aantekeningen van Johan van Oldenbarnevelt van de vergaderingen van de Staten van Holland en West-Friesland van 12-19 juni 1608, betreffende de vredesonderhandelingen en toenaderingspogingen van Spanje tot Frankrijk en van de vergadering van 20 september 1608, betreffende het afbreken van de voornoemde vredesonderhandelingen. klad., 2323; 2 stukken
                - Aantekeningen van Johan van Oldenbarnevelt van de vergadering van de Ridderschap van Holland en West-Friesland van 29 augustus 1608, betreffende de door de ambassadeurs op 27 augustus 1608 aan de Staten-Generaal gedane propositie. klad., 2324; 1 stuk
                - Missiven van Maurits, prins van Oranje, aan de Ridderschap en aan de Staten van Holland en West-Friesland van 22 september 1608, waarin hij afraadt om de vredesonderhandelingen met de agenten der aartshertogen te hervatten, zolang er geen betere akte van erkenning van de soevereiniteit is overgelegd; origineel en afschrift., 2325; 1 stuk
                - Missiven van Maurits, prins van Oranje, aan de Staten van Holland en West-Friesland van 21 oktober 1608 en aan de Ridderschap van Holland en West-Friesland van 24 oktober 1608, waarin hij krachtens de resoluties van de Staten-Generaal van 30 augustus en 13 september 1608 hervatting van de vredesonderhandelingen afraadt, 1608; originelen en afschriftten (begin 17e eeuw)., 2326; 2 stukken
                Eén stuk in viervoud, waarvan tweemaal
                in het Nederlands en tweemaal in het Frans.
                - Memorie van de Staten van Holland en West-Friesland van oktober 1608, opgesteld door Johan van Oldenbarnevelt, houdende een motivering van de voordelen, die verbonden zijn aan het aangaan van een bestand met Spanje, tegenover de nadelen, die een voortzetting van de oorlog met zich meebrengt, 1608; concept en afschrift (begin 17e eeuw)., 2327; 1 stuk
                Zie Kroniek XXVIII, 6e serie, dl. 3: p. 230-239.
                - Missive van de Staten van Holland en West-Friesland aan Jan Neijen en Louis Verreycken, agenten van de aartshertogen, van [november] 1608, waarbij zij het verdrag aangaan, indien de erkenning van de soevereiniteit van de Republiek met name opnieuw in het verdrag wordt opgenomen. concept., 2328; 1 stuk
                - Missive van Johan van Oldenbarnevelt aan het stadsbestuur van [Amsterdam], waarin hij argumenten aandraagt om samen met de Staten van Holland en West-Friesland een hervatting van de vredesonderhandelingen van de Republiek met Spanje te bewerkstelligen, [1608]; concept., 2329; 1 stuk
                - Aantekeningen van Johan van Oldenbarnevelt van hetgeen besproken is in de vergadering van de Staten van Holland en West-Friesland van 24 februari en 18 september 1609, betreffende het bestandsverdrag. klad., 2330; 2 stukken
                - Missiven van Johan van Oldenbarnevelt aan de Gecommitteerde Raden van Holland en West-Friesland, 14 en (20) maart 1609; 2331; 1 stuk
                - Missive van Johan van Oldenbarnevelt aan de Gecommitteerde Raden van Holland en West-Friesland van 14 maart 1609, betreffende het geredigeerde ontwerp-bestandsverdrag van de agenten van de aartshertogen en het verzoek van de ambassadeurs van Frankrijk en Engeland om deze zaak en die van het sterfhuis van Oranje te bespreken in de vergadering van de Staten-Generaal alvorens verder te onderhandelen. concept. 1609, ---
                RGP 108: p. 300.
                - Missive van Johan van Oldenbarnevelt aan de Gecommitteerde Raden van Holland en West-Friesland van (20) maart 1609, betreffende de vorderingen bij de onderhandelingen, het sterfhuis van Oranje en de verhoging van de tractementen van Maurits. concept.1609, ---
                RGP 108: p. 302-303.
                - Antekeningen van Johan van Oldenbarnevelt van hetgeen in de vergadering van de Staten van Holland en West-Friesland van april 1609 is gezegd, betreffende het vaststellen van de landsgrenzen en van de hoogte der convooien. klad., 2332; 1 stuk
                - Stuk houdende de door de ambassadeurs van Frankrijk in de vergadering van de Staten van Holland en West-Friesland van 22 juni 1609 gedane propositie, betreffende wijze van betaling van de Franse troepen, 1609; afschrift (begin 17e eeuw)., 2333; 1 stuk
                - Akte van ratificatie door de Staten van Holland en West-Friesland van 17 juli 1609 van het op 2 juli 1609 met de ambassadeurs van Frankrijk gesloten verdrag, inzake de bemiddeling van de Staten van Holland en West-Friesland bij de betaling der Franse troepen. concept., 2334; 1 stuk
                - Johan van Oldenbarnevelt, c
                - Aantekeningen van Johan van Oldenbarnevelt van de door hem op 10 oktober 1606 met Paul Choart, heer van Buzanval, gevoerde besprekingen, inzake de mogelijkheden om door een Frans-Nederlands offensief of door vredesonderhandelingen de oorlog te beëindigen en inzake de soevereiniteit van de Republiek. concept., 2335; 1 stuk
                1. RGP 108: p. 147-149.
                2. Van Deventer dl III: p. 94-95.
                - Missive van Cornelis Aerssens, griffier van de Staten, Generaal, aan Johan van Oldenbarnevelt van 7 januari 1607, waarin hij audiëntie aanvraagt voor zich zelf en Werner Cruwell, agent van de aartshertogen, om in aanwezigheid van Bartholt Adriaenszn. Cromhoud of Albert Joachimi met Cruwell te spreken over hetgeen hij namens Jan Neijen en Jean Grusset wil rapporteren. origineel., 2336; 1 stuk
                Van Deventer dl III: p. 104-105.
                - Missiven van Jan Neijen, agent van de aartshertogen, aan Johan van Oldenbarnevelt en Cornelis Aerssens van 22 en 29 maart, 12 en 19 mei en 2 en 3 juni 1607, betreffende hun bemiddelingen bij het tot stand komen van de akte van aggreatie van een wapenstilstandsverdrag van de Republiek met Spanje voor de duur van acht maanden, alsmede betreffende een religieuze zaak, 1607; originelen en afschriften (begin 17e eeuw)., 1607 maart 22 Van Deventer dl III: p. 113-114.; 2337; 7 stukken
                maart 29 RGP 108: p. 157.
                mei 12 Van Deventer dl III: p. 129.
                mei 19 Van Deventer dl III: p. 129-130.
                juni 2 RGP 108: p. 164-165.
                juni 3 RGP 108: p. 165-166.
                juni (3)
                - Missive van Antoine de Sailly, ambassadeur van Frankrijk, bij de vredesonderhandelingen, aan Johan van Oldenbarnevelt van 12 april 1607, betreffende het voortgaan van krijgsactiviteiten aan Spaanse zijde, na het sluiten van een wapenstilstand, alsmede de zorgen van enige vooraanstaanden hierover, en zijn besprekingen met Louise de Coligny dienaangaande; 1607; origineel., 2338; 1 stuk
                1. Van Deventer dl III: p. 119-120.
                2. RGP 148: p. 160 (samenvatting)
                - Missive van Antoine de Sailly, ambassadeur van Frankrijk, aan Johan van Oldenbarnevelt van 22 april 1607,waarin hij weerlegt, dat Frankrijk zich aangesloten heeft bij het bondgenootschap van paus Paulus V met de Republiek Venetië van 1606. origineel., 2339; 1 stuk
                2 k RGP 108: p. 161.
                - Missive van Dirk van der Does, gecommitteerde van de Staten-Generaal te Lilloo, aan Johan van Oldenbarnevelt van 26 april 1607, waarin hij in verband met het vertrek van Jan Neijen, agent van de aartshertogen, verzoekt om hem een paspoort te verstrekken voor de Republiek. origineel., 2340; 1 stuk
                RGP 108: p. 162-163.
                - Missive van Jan Neijen, agent van de aartshertogen, aan Johan van Oldenbarnevelt van 26 april 1607, waarbij hij verzoekt om een verbeterde verbondsbrief en om een paspoort voor hemzelf en voor Werner Cruwell. origineel., 2341; 1 stuk
                1. RGP 108: p. 163-164 (samenvatting).
                2. Van Deventer dl III: p. 124-125.
                3. Zie ook RGP 131: p. 49.
                - Missive van François van Aerssen, agent van de Republiek in Frankrijk, aan Johan van Oldenbarnevelt van 6 mei 1607, waarin hij hem inlicht over de gunstige ontvangst in Frankrijk van de berichten, inzake het gesloten wapenstilstandsverdrag en waarin hij Oldenbarnevelt zijn medewerking toezegt. origineel., 2342; 1 stuk
                2. Van Deventer dl III: p. 128-129.
                - Missive van François van Aerssen, agent van de Republiek in Frankrijk, aan Johan van Oldenbarnevelt van 29 mei 1607, waarin hij hem inlicht over reacties in Frankrijk op de vredesonderhandelingen van Van Oldenbarnevelt, alsmede over een onderhoud met Ralph Winwood, ambassadeur van Engeland, hierover. origineel, 2343; 1 stuk
                2. Van Deventer dl III: p. 132-133.
                - Missiven van (François van Aerssen, agent van de Republiek in Frankrijk), aan (Johan van Oldenbarnevelt), (begin 17e eeuw); 2344; 1 stuk
                - Missive van (François van Aerssen, agent van de Republiek in Frankrijk), aan (Johan van Oldenbarnevelt) van 10 juni 1607, waarin hij de bij de vredesonderhandelingen gevolgde procedure afkeurt, 1607; afschrift (begin 17e eeuw). (begin 17e eeuw), ---
                - Missive van (François van Aerssen, agent van de Republiek in Frankrijk), aan (Johan van Oldenbarnevelt) van 17 juni 1607, betreffende de gunstige verwachtingen van enkele Spanjaarden over de afloop van de vredesonderhandelingen met de Republiek, 1607; afschrift (begin 17e eeuw). (begin 17e eeuw), ---
                - Memorie van François van Aerssen, agent van de Republiek in Frankrijk, van juni 1607, afgeschreven door Johan van Oldenbarnevelt, waarin hij waarschuwt voor de gevolgen van het sluiten van een vrede door de Republiek met Spanje, op grond van de ervaringen, die Frankrijk en Engeland inmiddels hebben opgedaan en adviseert om de oorlog onder een beter gecentraliseerde regering voort te zetten, 1607; afschrift (begin 17e eeuw)., 2345; 1 stuk
                Van Deventer dl III: p. 137-147.
                - Aantekeningen van Johan van Oldenbarnevelt over de financiële positie van de Republiek op het moment, dat het wapenstilstandsverdrag werd aangegaan. klad., 1607; 2346; 1 stuk
                - Missive van Johan van Oldenbarnevelt aan het stadsbestuur van Genève van 27 november 1607,waar in hij meedeelt dat de Staten-Generaal, ondanks de gebreken aan de akte van aggreatie, op aandrang van de ambassadeur van Engeland, binnenkort het overleg met de agenten van de aartshertogen over de ratificatie van de wapenstilstand hopen te hervatten, en hun belooft het stadsbestuur van de resultaten hiervan op de hoogte te houden in verband met de Spaanse troepen bij Genève. concept., 2347; 1 stuk
                2. RGP 108: p. 172-173.
                3. Van Deventer dl III: p. 154.
                - Aantekeningen van Johan van Oldenbarnevelt van december 1607, betreffende het hervatten van de vredesonderhandelingen door gezanten van de Republiek met agenten van de aartshertogen, alsmede betreffende de financiële bijdragen van de gewesten in de gemene middelen. klad., 2348; 1 stuk
                - Aantekeningen van Johan van Oldenbarnevelt voor het advies op het uitwerken van enkele bepalingen, die in het concept van het wapenstilstandsverdrag zijn opgenomen. klad., 1607; 2349; 1 stuk
                - Memorie van Johan van Oldenbarnevelt voor de Staten-Generaal, betreffende de noodzaak om de inkomsten uit de contributies te garanderen en de plannen tot het oprichten van een West-Indische Compagnie financieel niet te overschatten, opgesteld in verband met de vredesonderhandelingen van de Republiek met Spanje, [1607], concept., 2350; 1 stuk
                - Missive van Edward Conway, luitenant-gouverneur van Den Briel, aan Johan van Oldenbarnevelt van 17 maart 1608, betreffende de bepalingen omtrent de handel op Indië in een op 28 augustus 1604 door Engeland met Spanje gesloten verdrag, 1608, origineel. Met een bijlage; gelijktijdig afschrift., 2351; 2 stukken
                2. Bijlage in het Engels en in het Frans.
                3. Zie RGP 108: p. 239.
                - Aantekeningen van Johan van Oldenbarnevelt van 30 april 1608 naar aanleiding van enkele artikelen van de door Hippo van Colli, Hieronymus van Diskau, Johan Baptista Lencken en Johan van der Borch, op 28 april 1608 aan de Staten-Generaal gedane propositie, betreffende het aangaan van een bondgenootschap door de Republiek met de Duitse keurvorsten. klad., 2352; 1 stuk
                Zie ook RGP 131: p. 419-420.
                - Aantekeningen van Johan van Oldenbarnevelt van een vergadering van [de Staten-Generaal] van [juni] 1608, betreffende de samenwerking van de gewesten op financieel en militair terrein, de geheime onderhandelingen van Spanje met Frankrijk en het al of niet voortzetten van de oorlog tegen Spanje. concept., 2353; 1 stuk
                - Missive van Ralph Winwood, ambassadeur van Engeland, aan Johan van Oldenbarnevelt van (27) september 1608, waarin hij hem inlicht over het voorgenomen vertrek van de agenten van de aartshertogen. origineel., 2354; 1 stuk
                2. Van Deventer dl III: p. 262.
                3. RGP 108: p. 254-255 (samenvatting).
                - Missive van Pierre Jeannin, ambassadeur van Frankrijk, aan Johan van Oldenbarnevelt van (3 september) 1608, waarbij hij een bijeenkomst regelt ten huize van Richard Spencer, ambassadeur van Engeland. origineel., 2355; 1 stuk
                2. RGP 108: p. 254.
                - Aantekening van en memorie voor Johan van Oldenbarnevelt, 1608 en 1609; 2356
                - Aantekening van Johan van Oldenbarnevelt, betreffende de noodzaak van het erkennen van de soevereiniteit van de Republiek, door de ambassadeurs van Frankrijk en Engeland voor de hervatting der bestandsonderhandelingen. klad. 1609, -; 1 stuk
                - Memorie van N.N. voor Johan van Oldenbarnevelt van december 1608, inzake de voordracht van Jan Bruysset als convooimeester van Gorinchem, 1608., -
                - Missive van Pierre Jeannin, ambassadeurt van Frankrijk, aan Johan van Oldenbarnevelt van 10 maart 1609, waarin hij een kopie overstuurt van een door de agenten van de aartshertogen gewijzigde redactie van het ontwerp-bestandsverdrag, op grond waarvan hij adviseert de onderhandelingen voort te zetten, 1609; origineel. Met een bijlage; gelijktijdig afschrift., 2357; 2 stukken
                2. Missive zie RGP 108: p. 299.
                - Missive van de ambassadeurs van Engeland aan Johan van Oldenbarnevelt van (10) maart 1609, waarin zij hun komst te Bergen op Zoom aankondigen. origineel., 2358; 1 stuk
                Van Deventer dl III: p. 278.
                - Missiven van Johan van Oldenbarnevelt, 1609; 2359; 1 stuk
                - Missive van Johan van Oldenbarnevelt aan zijn vrouw Maria van Utrecht van 14 maart 1609, betreffende de goede aankomst van hem en zijn schoonzoon Cornelis van der Mijle te Bergen op Zoom. concept.1609, ---
                1. RGP 108; p. 300.
                2. Van Deventer dl III: p. 279.